

Alexis Moyon

Directeur de magasin / Nouveau projet

- 0787155422
- alexis.moyon44@gmail.com
- Missillac (44)
- https://www.linkedin.com/in/alexis-moyon-b03858113/
- Skype: alexis.moyon44

INFORMATIONS PERSONNELLES

Après 6 ans d'expérience dans le commerce spécialisé dans l'équipement de maison, je recherche un nouveau projet professionnel. De formation commerciale puis sportive, j'ai débuté ma carrière professionnelle par différents jobs saisonniers et d'appoint, avant d'intégrer un groupe franchisé Darty en 2016.

COMPETENCES

8/10

Management

8 / 10

Administratif

9 / 10

Gestion des stocks

6/10

Communication

7/10

Techniques commerciales

FORMATION

Master SSSATI : Sports et Sciences

Sociales : Administration, Territoire et

Intégration

UFR STAPS de Nantes

Septembre 2013 – Juillet 2015

Licence Management du sport

UFR STAPS de Rennes

Septembre 2012 - Juin 2013

DUT Techniques de commercialisation

IUT de Saint-Nazaire

Septembre 2009 – Juin 2011

EXPERIENCE

Directeur de magasin

Darty / Savenay / Avril 2021-Septembre 2022

Pilotage complet du magasin : animation de la force de vente (5 vendeurs), développement du CA, gestion RH, veille concurrentielle et communication.

- Dynamiser et promouvoir le magasin
- Recrutement
- Gestion des plannings
- Gestion des stocks
- Getsion SAV et des litiges
- Respecter les normes administratives et sécuritaires

Chef des ventes

Darty / Redon / Avril 2018-Mars 2021

Encadrement managérial de l'équipe de vente (5 vendeurs) : animation, mise en place d'objectifs collectifs et personnels, lancement de la journée.

- Gestion des commandes
- Merchandising
- Gestion des litiges
- Ouverture/fermeture du magasin

Conseiller vendeur/Responsable de rayon

Darty / Redon / Juin 2016-Mars 2018

Autres :

- Responsable évènement sportif (Saint-Malo de Guersac / 2015)
- Agent de développement sportif (stages Licence et Master 1 / Ligue Atlantique de Football / 2013-2014)
- Animateur sportif départemental et club de plage (saisonnier)
- Vendeur (saisonnier / Mie Câline Saint-Nazaire)
- Missions intérimaires diverses (Airbus, Leclerc, Lactalis, AAI, etc.)